【裁判字號】    96,易,6221
【裁判日期】    970131
【裁判案由】    傷害
【裁判全文】
臺灣臺中地方法院宣示判決筆錄          96年度易字第6221號
公  訴  人  臺灣臺中地方法院檢察署檢察官
被      告  乙○○
            丙○○
                    樓
上列被告等因傷害等案件，經檢察官提起公訴（九十六年度偵字
第二六一八七號），檢察官聲請改依協商程序而為判決，本院於
中華民國九十七年一月三十一日下午四時，在本院第一法庭宣示
判決，出席職員如下：
    法  官  朱光國
    書記官  張孝妃
    通  譯  賴建瑋
法官起立朗讀判決主文、犯罪事實要旨、處罰條文，及告以上訴
限制、期間並提出上訴狀之法院，且諭知記載其內容：
一、主  文：
    乙○○共同以強暴妨害人行使權利，處有期徒刑月，如易
    科罰金，以新臺幣壹仟元折算壹日，緩刑貳年。
    丙○○共同以強暴妨害人行使權利，處有期徒刑肆月，如易
    科罰金，以新臺幣壹仟元折算壹日，緩刑貳年。
二、犯罪事實要旨：
  (一)乙○○、丙○○二人係任職於中信房屋，平日以仲介房屋買
    賣為業。林宗誠係位於臺中市○區○○路二一三巷七之一號
    房屋之所有權人。甲○○自民國（下同）九十六年二月一日
    起，向林宗誠承租前開房屋，租期至一０一年二月一日止，
    且承租範圍達前開房屋之一、二樓。林宗誠於九十六年八月
    十五日，委託中信房屋代為銷售前開房屋及應有土地，並將
    該屋入內鑰匙交予該公司，由乙○○、丙○○二人承辦，且
    向該公司人員表示前開房屋一樓其仍有使用權，得以入內看
    屋。
  (二)乙○○、丙○○二人於九十六年十月二十三日下午二時許，
    帶同欲購屋客戶並持林宗誠交付之鑰匙至前址觀看房屋，惟
    於入屋後未久，甲○○發現前情，深覺居住權利不受尊重，
    即持其所有之ＰＭＰ  ＤＶ攝影機一台開始攝影存證。然乙○○、丙○○亦感覺其肖像權遭甲○○侵犯，而請甲○○停
    止拍攝遭拒，雙方開始發生口角爭執，乙○○、丙○○二人
    並基於妨害他人行使權利、毀損及傷害之犯意聯繫，出手強
    行取走甲○○之ＰＭＰ  ＤＶ攝影機一台，並與甲○○開始
    嚴重拉扯、互毆（丙○○傷害部分，於警詢時未據告訴），
    致該攝影機損壞不堪使用，甲○○並受有全身多處擦挫傷等
    傷害，丙○○則受有掌骨其他基底部閉鎖性骨折、前臂挫傷
    等傷害。前開衝突後，乙○○且將甲○○所有之上開攝影機
    持至屋外即臺中市○○路三號前之大型垃圾筒內棄置（乙○○、丙○○共同涉犯刑法第二百七十七條第一項普通傷害、
    刑法第三百五十四條毀損罪嫌，業據告訴人甲○○於本院審
    理時撤回告訴，因公訴人認此部分與乙○○、丙○○前開有
    罪部分，有想像競合之裁判上一罪關係，爰均不另為不受理
    之諭知）。
三、處罰條文：刑法第二十八條、第三百零四條第一項、第四十
    一條第一項前段、第七十四條第一項第一款，刑法施行法第
    一條之一。
四、協商判決除有刑事訴訟法第四百五十五條之四第一項第一款
    於本訊問程序終結前，被告撤銷協商合意或檢察官撤回協商
    聲請者；第二款被告協商之意思非出於自由意志者；第四款
    被告所犯之罪非第四百五十五條之二第一項所定得以聲請協
    商判決者；第六款被告有其他較重之裁判上一罪之犯罪事實
    者；第七款法院認應諭知免刑或免訴、不受理者情形之一，
    及違反同條第二項「法院應於協商合意範圍內為判決；法院
    為協商判決所科之刑，以宣告緩刑或二年以下有期徒刑、拘
    役或罰金為限」之規定者外，不得上訴。
五、如有上開可得上訴情形，得自收受宣示判決筆錄送達之日起
    十日內，向本院提出上訴書狀，上訴於第二審法院。
中    華    民    國    97    年    1     月    31    日
                       臺灣臺中地方法院刑事第一庭
                                 書記官  張孝妃
                                 法  官  朱光國
上正本證明與原本無異。
                                 書記官  張孝妃
中    華    民    國    97    年    1     月    31    日


司法院資訊處製作；財團法人民間司法改革基金會備份。
